Greffiers des bâtiments (1726)
Archives nationales de France
- Juillet-août 1726, Z/1j/582; 76 procès-verbaux
  - 27 août 1726 - 13 février 1727, Z/1j/582; dossier 69; 1 cahier de 10 pages, 1 feuille volante
    Partie opposante: Rigault, Jean Pierre Auguste, conseiller trésorier de France en la généralité de Paris
    Lieux de l’expertise: une maison rue Traversine, butte Saint-Roch; une autre rue des Bons-enfants; une autre maison rue Férou, faubourg Saint-Germain; une maison rue Saint-Antoine vis à vis la rue Saint-Paul toutes appartenant à Rigault
    Conclusion ou dispositif de l’expertise: tous les ouvrages de couverture sont estimés ensemble à 1808 livres 13 sols 4 deniers
    Coût de l’expertise: Quirot: 36 livres pour 6 vacations; Joubert: 36 livres pour 6 vacations; BC 6 vacations 30 livres, cy 37 rôles 4 livres 12 sols 6 deniers; Total 34 livres 12 sols 6 deniers /greffier 6 vacations cy 36 livres; grosse 37 rolles cy 9 livres 5 sols; papier celle: 3 livres 8sols; total (avec les experts) 120 livres 13 sols
    Pièces ajoutées: copie de la sommation de Pilard, huissier à cheval de la part de Perrard, Pierre et Charlot, Jean, demandeurs, à Quirot, Pierre, l’expert de Rigault, défendeur pour comparaître le mardi suivant à la visite des lieux, 23 août 1726.
    le premier jour les experts et le greffier n’ont pas trouvé ni la maison dans la rue Traversine (« ne nous ayant point esté indiquée par lad. sommation ») et n’ayant pas trouvé personne, ils sont resté jusqu’à 11 heure du matin. La deuxième tentative, ce sont des ouvriers couvreurs qui étaient à la porte qui ont indiqué la maison, de la part du sieur Pérard.
    Cause: « par laquelle sentence […] vous avez monsieur condamné led. sr Rigault à payer aud. sr Perrard aud. nom en deniers oui quittances vallables les ouvrages de couvertures par luy demandez suivant l’estimation qui en sera faitte par experts qui seront convenus ou nommez d’office et avez donné lettres audit sieur Rigault de ce qu’il a nommé nous Quirot pour expert, et aud. Perrard aud. nom de ce qu’il a nommé nous Joubert pour son expert, dépens réservez ce qui seroit exécutté ».
  - 28 août - 10 septembre 1726, Z/1j/582; dossier 70; 1 cahier de 8 pages, 1 feuille volante
    Rue Saint-Louis au Marais; rue Calandre
    Institution requérante: lieutenant civil (sentence du 6 juin 1726)
    Cause (ou motif) de l’expertise: deuxième expertise demandée après la contrariété d’avis issue de la première expertise du 12 juin 1725 avec pour premiers experts Piretouy et Loir (sentence du 21 avril 1725)
    Expert(s): Delespine, Nicolas, architecte (tiers expert)
    Partie requérante: Arnoult, François, maître charpentier à Paris
    Partie opposante: du Bais ?, Jeanne, veuve de de Valence de Fontenelle, Charles Albert, chevalier, conseiller au Parlement
    Entrepreneur, maître d’œuvre: Arnoult, François
    Lieux de l’expertise: une maison rue Saint-Louis au Marais; une autre maison rue Calandre près le Palais
    Conclusion ou dispositif de l’expertise: Piretouy s’est déplacé pour la première vacation.Calculs: La totalité des bois neufs employés en 1720 sont estimés selon Loir à 4136 livres 5 sols et par Piretouy à 5377 livres 2 sols 6 deniers, le tiers expert Delespine les estime les 413 pièces 3 pieds 8 pouces 11 lignes de bois neufs à raison de 1200 livres le cent eu égard à la cherté des bois et ouvriers à 4964 livres. Le vieux bois employé dans l’année 1720 à la quantité de 87 pièces 2 pieds 1 pouce 9 lignes est estimé par Loir (à raison de 150 livres le cent) à 135 livres 8 sols 11 deniers et par Piretouy (à raison de 2 livres la pièce) à 174 livres 15 sols 1 denier, puis par Loir (à raison de 2 livres la pièce) valent 175 livres. Le bois neuf employé pendant l’année 1721 ont été estimés conjointement par les experts à la quantité de 43 pièces 2 pieds 7 pouces 3 lignes que Loir prise et estime à raison de 650 livres le cent (« le prix le plus cher qu’ils ayant esté estimez pendant led. temps ») valent 932 livres 6 sols 4 deniers et que Piretouy estime à 1063 livres 19 sols (déduit 10 pièces 3 pieds 1 ligne de vieux bois), et Delespine a prisé les 132 pièces 5 pieds 7 pouces 3 lignes de bois neuf (à raison de 7 livres le pièce) à 931 livres. Etc.La totalité des ouvrages de charpenterie faits aux deux maisons (estimés par Loir à 5706 livres 12 sols 10 deniers et Piretouy à 7384 livres 19 sols 4 deniers) sont estimés par Delespine à 7384 livres 19 sols 4 deniers
    Coût de l’expertise: Delespine, 4 vacations: 24 livres; Mr Piertouy 1 vacation: 6 livres; greffier, 4 vacations: 24 livres; 40 rôles et papier: 15 livres; contrôle: 12 sols; expédition: 1 livre 10 sols.; Total: 71 livres 2 sols
    Pièces ajoutées: une feuille de brouillon pliée en deux avec de nombreux calculs qui semblent concerner le comptage des pièces de bois.
  - 28 août 1726, Z/1j/582; dossier 71; 1 cahier de 6 pages, 3 feuilles volantes
    Rue Montorgueil et Tireboudin
    Cause (ou motif) de l’expertise: le mur doit être reconstruit car en très mauvais état
    Partie requérante: Jousset, Jean Pierre, conseiller du roi auditeur en sa chambre des comptes, tuteur de Bellavoine, Alexandre François, mineur
    Partie opposante: Gaschier, Jean, écuyer conseiller du roi notaire à Paris; Baudin, Guillaume Charles,conseiller du roi notaire honoraire à Paris
    Entrepreneur, maître d’œuvre: Paignan, Louis, maître maçon à Paris entrepreneur des ouvrages à faire à la maison rue Montorgueil; Bourgeois, Marin, maître maçon à Paris entrepreneur des ouvrages à faire à la maison rue Tireboudin
    Lieux de l’expertise: deux maison contiguës l’une rue Montorgueil à l’enseigne du Grand compas appartenant à Bellavoine, Alexandre François et à Duhamel, Jean-Baptiste, et l’autre rue Tireboudin appartenant à Gaschier, Jean, écuyer conseiller du roi notaire à Paris et à Baudin, Guillaume Charles,conseiller du roi notaire honoraire à Paris
    Conclusion ou dispositif de l’expertise: (f. 4v° à 6r°)la démolition et reconstruction sera faits à frais partagés: la partie au droit de la cour de la maison rue Tireboudin servant à l’adossement de l’écurie de la maison rue Montorgueil aux propriétaire de cette dernière maison sur 19 pieds de long et l’autre partie du mur faisant 17 pieds un quart de long sera reconstruit à dépens communs chacun des parties pour moitié depuis la fondation jusqu’à la hauteur de l’héberge du bâtiment de la maison rue Montorgueil adossée sur ledit mur, et le surplus en hauteur sera payé par les propriétaires de la maison rue Tireboudin, et payeront les charges qui sont de 6 toises « selon la coutume » aux propriétaire de la maison rue Montorgueil; pour la pierre et la taille des deux jambes ou chaînes sous poutres et poitrail dud. corps de logis de la maison rue Tireboudin sera payée en plus valeur par les propriétaires de cette maison; pour la plus basse fondation du mur de la fosse d’aisance elle sera payée par les propriétaires de la maison Tireboudin. Pour finir, l’expert trace l’alignement du nouveau mur.
    Coût de l’expertise: Le Pas Dubuisson: 12 livres pour deux vacations entières. Payé àla bourse commune 13 livres 15 sols en l semaine de Mr le Couvreux arrestée le 20 décembre 1726, scavoir 2 vacations: 10livres; 30 rôles grosse 3 livres 15 sols: total 13livres 15 sols.
    Pièces ajoutées :1/ pouvoir sous seing privé donné par Jousset et Duhamel à l’expert Le Pas Dubuisson, Jacques pour faire la visite le mur mitoyen de la maison rue Montorgueil, 26 août 1726 2/ plan croquis du mur mitoyen réalisé le 28 août 17263/ pouvoir sous seing privé donné par Gaschier et Baudin à l’expert Le Pas Dubuisson, Jacques pour faire la visite le mur mitoyen de la maison rue Tireboudin, 23 août 1726.
    « [f 5v°] Pour ce qui est des estayemens, réfections et restablissemens qu’il on viendra faite de part et d’autre desd. deux maisons au sujet desd. démolitions et reconstructions de mur mitoyen en question tant en fondation qu’en eslévation, ils seront faits chacun en droit soy de son côté et à ses frais et dépens particulliers suivant l’usage. ».
  - 28 août - 3 septembre 1726, Z/1j/582; dossier 72; 1 cahier de 4 pages, 4 feuilles volantes dont 3 plans
    Rue de Bourbon, faubourg Saint-Germain
    Cause (ou motif) de l’expertise: les deux propriétaires conjoints de la maison souhaitent la séparer en deux parties égales, et sans servitude si faire se peut
    Partie requérante: Thiboust, Sébastien, maître serrurier; Gabriel, Jacques Martin, maître serrurier
    Lieux de l’expertise: une maison rue de Bourbon, faubourg Saint-Germain appartenant à Thiboust, Sébastien et Gabriel, Jacques Martin, conjointement acquise
    Conclusion ou dispositif de l’expertise: la deuxième vacation précise le mode opératoire (démolitions et constructions) pour diviser la maison pour en faire deux égales, à partir des plans réalisés lors de la première vacations.
    Coût de l’expertise: Quirot: 12 livres pour deux vacations et 6 livres pour plans
    Pièces ajoutées :1/ pouvoir donné par Thiboust, Sébastien et Gabriel, Jacques Martin à Quirot, Pierre, juré, pour faire la visite de la maison en vue d’en faire le partage, 26 août 1726 2/, 3/, 4/ plans du rez-de-chaussée, premier étage et caves de la maison.
  - 29 août 1726, Z/1j/582; dossier 73; 1 cahier de 12 pages, 1 feuille volante
    rue Tiron; rue de Mortellerie; Pont Marie; château d’Anet
    Type d’acte: visite et estimation de maisons et terres
    Cause (ou motif) de l’expertise: succession de feu Feydeau, Henry Charles
    Partie requérante: Feydeau, Marie Louise, mineure émancipée par mariage avec Le Pelletier, Jacques Louis, chevalier seigneur de Mont Mélian, conseiller du roi au Parlement ayant l’agrément de sa majesté pour remplir une charge de président au Parlement; Feydeau, Catherine Henriette, mineure; toutes deux enfants de Feyde au, Henry Charles, chevalier conseiller du roi en ses conseils, président en la troisième chambre des enquêtes du Parlement et de Croiset, Marie Louise son épouse à présent sa veuve, héritières chacune pour moitié de défunt leur père, de défunt Feydeau de Calande, Joseph, conseiller au Parlement, leur oncle et encore légataires particulières et universelles de défunt Feydeau, Henry, leur ayeul, chevalier seigneur de Calande, conseiller du roi en ses conseils, président honoraire en son Parlement de ParisTuteur de Feydeau, Marie Louise: Le Pelletier, Jacques Louis, chevalier seigneur de Mont MélianTutrice de Feydeau, Catherine Henriette: Croiser, Marie Louise
    Lieux de l’expertise: une maison rue Tiron; une maison rue de Mortellerie à l’enseigne de la moufle d’or; une maison sur l’aile du Pont Marie à droite en allant de la place aux veaux; le château d’Anet et dépendances
    Conclusion ou dispositif de l’expertise: la maison rue Tiron est estimée: 18000 livres; celle rue de Mortellerie: 16000 livres; celle sur le Pont Marie: 4500 livres; le château d’Anet et ses dépendances à 68000 livres.
    Coût de l’expertise: Loir: une journée de campagne et trois vacations à Paris 48 livres; greffe: 48 livres; grosse 5 rôles: 12 livres 15 sols; p[apier] C[ontrôle] E[xpédition]: 7 livres 5 sols; Total 116 livres
    Pièces ajoutées: sentence du Châtelet de Paris (au nom du prévôt de Paris, Gabriel Jérôme de Bullion), d’homologation de l’avis des parents et amis de Feydeau, Marie Louise et de Feydeau, Catherine Henriette, du 18 juillet 1726.
  - 29 août - 14 décembre 1726, Z/1j/582; dossier 74; 1 cahier de 4 pages, 1 feuille volante
    Roule
    Type d’acte: visite d’un mur de clôture
    Institution requérante: lieutenant civil (sentences des 8 juillet 1724 et 1er septembre 1725)
    Cause (ou motif) de l’expertise: les travaux sont achevés et doivent être estimés pour permettre le payement (d’après le marché du 27 juin 1721 devant Touvenot notaire), à quoi s’ajoute que des défectuosités ont été remarquées, qu’il convient aussi d’estimer
    Partie requérante: de Marpré, François Joseph David, introducteur de feu SAR monseigneur le duc d’Orléans
    Partie opposante: Bosery, Charles, maître maçon à Paris
    Lieux de l’expertise: une mise sise au Roule appartenant à de Marpré, François Joseph David où Bosery, Charles a construit un mur de clôture
    Conclusion ou dispositif de l’expertise: le mur réalisé déverse sur une partie retenu par étresillons ou arcs boutans du côté du jardin, où il n’y a pas d’empatement dans les fondations; pour le surplus des murs de cloture ils ont été trouvés assez droit et d’aplomb.
    Coût de l’expertise: Quirot: 12 livres pour 2 vacations; greffier: 12 livres pour deux vacations; grosse 16 rôles: 4 livres; papier, contrôle, expédition: 3 livres 15 sols; Total 37 livres 15 sols
    Pièces ajoutées: assignation par l’huissier à l’expert Quirot de comparaître le 29 août 1726 dans la maison du sieur de Marpré, 26 août 1726
    cause « [f. 1v°] Après lesquelle lectures faittes en présence dud. sieur de Marpré et en l’absence dud. sr Bosery nous avons fait lecture de deux pièces qui sont dans un dossier qui nous a esté envoyé par led. sr Bosery [f. 2r°], scavoir d’une copie d’un acte signiffié de la part dud. sr de Marpré le vingt cinq janvier mil sept cent vingt quatre à Me de l’Astre, procureur dud. sr Bosery, par lequel entre autres choses led. sr de Marpré dit qu’il ne redoit aud. sr Bosery que cinq cent quatre vingt dix huit livres dix sols qu’il ne peut luy payer qu’après qu’il aura esté fait une visitte de tous les ouvrages que led. sieur Bosery a fait pour led. sieur de Marpré, ainsy qu’il est porté dans le marché fait entre les partyes, laquelle visitte est d’autant plus nécessaire qu’il y a des deffectuosités dans tous lesd. ouvrages et entre autres le mur construit par led. sr Bosery déverse, pourquoy soutient qu’avant faire droit il y a lieu d’ordonner lad. visitte par experts dont les partyes conviendront.
    Plus, nous avons fait lecture des responces dud. sr Bosery signiffiées le vingt sept juin mil sept cent vingt quatre par lesquelles entre autres choses led. sr Bosery a répondu que ce n’est pas le cas d’une visitte et qu’il n’est plus dans le temps que ce n’est pas le cas de visitter led. mur parce qu’il n’en est pas en aucune façon garand, led. mur n’estant fabriqué que de terre crespis d’un costé de plastre et gobeté de l’autre, que les fondations sont sur le tuf qui se rencontre inégallement à un pied quinze à dix huit pouces de profondeur, ce qui fait qu’il n’y a point de garantie à exercer contre luy.
    [f. 2v°] Plus par la mesme responce est encore dit que quand bien mesme led. sr Bosery seront garand dud. mur, ce qu’il n’estime pas, il ne seroit plus temps de le visitter et qu’il y est non recevable et mal fondé et ce parce que led. sr de Marpré depuis la construction dud. mur a fait fouiller et enfoncer la terre au pied dud. mur de deux à trois pieds de profondeur, laquelle terre il a fait labourer et fumer pour y faire planter arbres en espalliers, et autres choses plus au long énoncées dans lesd. responces.
    Et attendu que par la susd. sentence du premier septembre mil sept cent vingt cinq, il est dit que la visitte ordonnée par la sentence du huit juillet mil sept cent vingt quatre seroit faitte par nous susd. experts, laquelle sentence aura statuée sur les demandes et responces respectives des partyes dont nous avons cy dessus fait lecture et que nous sommes assignez pour procéder à lad. visitte en vertu des susd. deux sentences et que la sentence du huit juillet mil sept cent vingt quatre ne nous a pas été mise ès mains, nous avons surcis à procéder à lad. visitte jusqu’à ce que nous aye esté mise ès mains à l’effet de connoistre ce qu’il est ordonné par le dispositif d’icelle sur la contestation des partyes et nous sommes retirez.
    Et le samedy quatorziesme jour de décembre aud. an mil sept cent vingt six nous experts susd. du matin, nous experts susd. [sic] suivant la sommation à nous faitte à la requeste dud. sr de Marpré […] nous nous sommes transportéez avec le susd. greffier des bastimens soussigné en la susd. maison […] où estant nous avons fait lecture d’une seconde grosse d’une sentence de vous rendue le huit juillet mil sept cent vingt six entre led. sr Bosery demandeur et deffendeur d’une part et led. sr de Marpré deffendeur et demandeur d’autre part, laquelle sentence est celle qui nous manquoit dans le temps de nostre première vaccation, et icelle seconde grosse à nous mise ès mains par led. sieur de Marpré, par laquelle, partyes ouyes pour faire droit aux partyes, vous avez, monsieur, renvoyé la cause et les partyes au présidial et cependant ordonné que le mur en question seroit veu et visitté par experts dont les partyes conviendroient, sinon nommez d’office dépens réservez.
  - 30 août 1726, Z/1j/582; dossier 75; 1 cahier de 2 pages, 1 feuille volante
    Rue Cassette
    Type d’acte: visite et estimation d’ouvrages de grosse maçonnerie
    Cause (ou motif) de l’expertise: les ouvrages de grosse maçonnerie sont achevés et doivent être estimés selon l’accord passé devant notaire entre les parties
    Expert(s): Simon, Mathurin, entrep.
    Partie requérante: RR PP Jésuites du noviciat de la rue du Pot de ferProcurateur: RP Dequet, Louis
    Partie opposante: Dubois, Louis Vial, maître maçon entrepreneur de bâtiments à Paris
    Lieux de l’expertise: une maison faisant l’encoignure des rues Cassette et Mézières appartenant aux RRPP Jésuites du noviciat.
    Conclusion ou dispositif de l’expertise: les ouvrages sont estimés à 10160 livres
    Coût de l’expertise: Simon: 6 livres; greffier: 6 livres; 4 rôles: 1 livre; papier: 4 sols; contrôle: 12 sols; Total 13 livres 16 sols. Bourse greffe: 5 livres 10 sols payé en la semaine de Mr Quirot en septembre 1726.
    Pièces ajoutées: Nomination par les parties de l’expert Simon, Mathurin, pour faire le toisé, prisée et estimation des ouvrages devant Laverjon, notaire le 29 août 1726
  - 30 août 1726 - 27 mars 1727, Z/1j/582; dossier 76; 1 cahier de 28 pages, 2 feuilles volantes
    Montfermeil
    Institution requérante: lieutenant civil (sentence 3 juillet 1726)
    Cause (ou motif) de l’expertise: les ouvrages sont achevés mais n’ont pas été payés par le propriétaire.
    Expert(s): Quirot, Pierre, architecte; Benoist, Louis, architecte
    Partie requérante: Peirenc de Moras, Abraham, conseiller du roi en ses conseils, maître des requêtes ordinaires de son hôtel
    Expert nommé par lui dans un premier temps: Delespine (par acte du 13 juillet) puis Benoist, Louis (par acte du 16 juillet)Procureur: de Salaville, Jean-Baptiste
    Partie opposante: de Laubard, Gilbert, entrepreneur de bâtiment à Paris
    Lieux de l’expertise: une maison à Montfermeil appartenant à Peirineq de Mauras, Abraham,
    Conclusion ou dispositif de l’expertise: après avoir été obligé de suspendre leur jugement en raison des avis trop contraires des parties, les experts reprennent l’estimation depuis leur bureau en faisant appel le 22 janvier 1727 à [Demouras?], appareilleur et le sieur Petit, jardinier, à venir comparaître pour donner les quantités de matériaux à eux fournis par de Laubard (f. 20r°-v°). Les calculs à nouveau faits à partir de ces nouvelles données acceptées des parties en opposition, les experts peuvent finalement estimer l’ensemble des ouvrages à 10794 livres 1 sol 7 deniers, qui fait, avec le détails des matériaux soustraits, la somme de 9857 livres 1 sol 7 deniers.
    Coût de l’expertise: Quirot: 92 livres: pour 2 vacation de campagne et 7 vacations de Paris; Benoist: 92 livres; Bourse greffe […] journées 26 livres 13 sols 4 deniers; […] vacations 35 livres; […] rôles: 10 livres; Total 71 livres 13 sols 4 deniers.
    Pièces ajoutées :1/ Procuration donnée par Peirenc de Moras, Abraham, à de Salaville, Jean-Baptiste pour le représenter et assister à la visite des ouvrages, passé devant Braicault et Perret, le 28 août 1726 2/ signification de Peirenc de Moras, Abraham, pour la nomination de Benoist, à la place de Delespine comme expert. Document sans date ni signature.
    La raison du changement d’expert de la part de Peirenc de Moras, Abraham, avant l’expertise n’est pas précisée
    Le procureur de la partie requérante a proposé (comme dit dans la procuration à lui faite par Peirenc de Moras) aux experts leur proposant de revenir à Paris faire leurs calculs et écouter ses observations sans rester à Montfermeil. Les experts se sont en conséquence, assemblés dans leur bureau le 9 septembre suivant, rue des Arcis.
    « [f. 1v°] par laquelle sentence, partyes ouyes, vous avez, monsieur, condamné ledit de Moras à payer aud. de Houdard, les ouvrages faits en la maison scituée au dit lieu de Montfermeuil, suivant le toisé, prisée et estimation qui en seroit faits par experts dont les partyes conviendroient sinon nommées d’office, à la déduction du fortage du moislon et cailloux fournis suivant l’estimation qui en seroit faite par lesd. experts, lesquels raporteroient les malfaçons sy aucunes y a et lors de lad. visitte et estimation les partyes feroient tels dires et réquisitions qu’elle aviseroient pour par lesd. experts y avoir tel égard que de raison »
    Première conclusion « Après lesquels dires, réquisitions, observations cy dessus et protestation, lesquelles se trouvent contraire en plusieurs faits, tant sur la quantité du moislon que sur les pierres de taille, [terres?] et aud. ouvrages qui nous empesche de pouvoir précisément procéder aux calculs et faire nos estimations en exécution de la susd. sentence, nous avons surcis à procéder ausd. calculs, prisée et estimation jusqu’à ce que led. contestations d’entre les partyes ayent esté désidées[ sic pour décidée] et aplanies et que par la cour il a esté statué et nous sommes retirez.
- Septembre-octobre 1726, Z/1j/583
  63 procès-verbaux.
  - 2 septembre 1726 - 29 avril 1727, Z/1j/583; dossier 1; 1 cahier de 40 pages
    Village de Châtillon
    Type d’acte: Visite, prisée et estimations de maisons
    Institution requérante: Lieutenant civil du Châtelet, par sommation du 27 août 1726
    Cause de l’expertise: exécution d’une sentence du 27 août 1726 pour le partage d’un héritage
    Partie requérante: Auboin, Claude, maître chandelier à Paris, héritier pour un septième de Auboin, Jean et Vannier, Marie, ses parents.
    Partie opposante :1/ Tranchepain, Elisabeth, veuve de Auboin, Jacques, frère de Auboin, Claude 2/ Manoury, Nicolas 3/ Le Fort, demoiselle 4/ Tierce, Jean 5/ Pottier, demoiselle veuve 6/ Roger, demoiselle 7/ Paran de la Périssière, sieur 8/ Chassaigne, André. Tous créanciers de la succession de Auboin, Jacques.
    Lieux de l’expertise: trois maisons et terres au village de Châtillon
    Motivations: La sentence du lieutenant civil du Châtelet, rendue le 27 août 1726, ordonne de « faire ladite visite et ensuite celles des autres maisons, héritages scituez audit lieu et terroir dudit Chastillon, circonstances et dépendances, dépendant desdites successions desdits deffunts Jean Auboin et Marie Vannier, avecq déclaration que fautte dy comparoit, il y seroit par nous procédé tant en absence que présence ». Deux précédentes sentences des 21 et 27 mai 1726.
    Conclusions: Les trois maisons sises à Châtillon sont estimées respectivement à 5500, 6500 et 1500 livres. Les deux experts ont également procédé à une estimation des divers travaux réalisés par les artisans et créanciers de Jacques Auboin.